# 求助增值税及附加税计提问题

提问人：_ 黑貓不睡ゞ 时间：2015-12-29 20:12:09
公司属于软件行业，提供技术服务，期末按劳务成本暂估收入，这部分收入尚未达到税法上的纳税义务时间，请问需计提增值税-销项税及附加税吗？

回答人：chenyiwei
虽然尚未到税法规定的纳税义务发生时间，但未来将会因为现在确认的收入而导致纳税义务，这时虽然尚无法定义务，但已存在推定义务，符合负债定义和确认条件，故应确认相应的流转税费及附加。从另一方面讲也体现了配比的要求。

提问人：zhs7403 时间：2015-12-30 08:54:27
陈老师,对于此类推定义务应交税金是否贷方走其他应付款更合适?

回答人：chenyiwei
可以先在其他应付款挂账，到法定的纳税义务发生时间后，转入应交税费。